# 请教陈版关于公司分立的现金流列表

提问人：苍蓝 新月 时间：2023-02-02 10:48:
请教陈版，A公司本期分立成为A和B两家公司，请问A公司在分立工程中支付给B公司的现金流，计入哪里，是全部计入支付的其他筹资活动有关的现金流吗？

回答人：chenyiwei
A分立时，分出到新设企业的现金，是由A的资本和权益结构发生重大变化所导致的，符合“筹资活动”定义，应列报为“支付其他与筹资活动有关的现金”。